【裁判字號】    97,抗,1557
【裁判日期】    971020
【裁判案由】    確定訴訟費用額
【裁判全文】
臺灣高等法院民事裁定                  97年度抗字第1557號
抗  告  人  戊○○
            丙○○
            丁○○
            乙○○
相  對  人  臺北市政府財政局
法定代理人  甲○○
上列當事人間確定訴訟費用額事件，對於中華民國97年6月6日臺
灣臺北地方法院97年度聲字第2047號所為裁定提起抗告，本院裁
定如下：
    主  文
抗告駁回。
抗告費用由抗告人負擔。
    理  由
一、按法院未於訴訟費用之裁判確定其費用額者，第一審受訴法
    院於該裁判有執行力後，應依聲請以裁定確定之。依第一項
    確定之訴訟費用額，應於裁定送達之翌日起，加給按法定利
    率計算之利息，民事訴訟法第91條第1、3項分別定有明文。
二、相對人於原法院聲請意旨略以：伊與抗告人間返還不當得利
    事件業經臺灣臺北地方法院92年訴字第4877號、本院93年度
    上易字第416號判決確定，第一審訴訟費用應由抗告人戊○
    ○負擔9％、抗告人丙○○負擔5％、抗告人丁○○負擔10％
    、抗告人乙○○負擔7％，另案外人邱過枝負擔5％、案外人
    金慶民負擔4％、案外人鄭連國負擔5％、案外人劉美鳳負擔
    1％、案外人張柳金負擔4％、案外人張錐負擔10％，餘由相
    對人負擔，第二審訴訟費用由提起上訴之抗告人自行負擔。
    而伊第一審共支付訴訟費用新臺幣（下同）32,300元，包含
    裁判費21,745元、測量費8,060元、送達郵費695元、公示送
    達登報費1,800元，爰請求確定訴訟費用等語。
三、原法院經調卷審查，認相對人所提出之計算書所列郵費695
    元部分，因92年9月1日起施行之民事訴訟法第77條之23第3
    項規定免徵郵電送達費，相對人所附郵票之購買票品證明係
    於92年10月18日及93年5月11日，顯非本件訴訟費用，另計
    算書所列公示送達登報費1,800元，因所附收據備註欄記載
    案號為「93北簡4216」，非本件訴訟事件之案號，且本案訴
    訟程序進行中亦未對抗告人為公示送達，故登報費用亦非本
    件訴訟費用，而均予剔除外，分別確定抗告人戊○○應負擔
    之訴訟費用額為2,682元、抗告人丙○○為1,490元、抗告人
    丁○○為2,981元、抗告人乙○○為2,086元，邱過枝為1,49
    0元、金慶民為1,192元、鄭連國為1,490元、劉美鳳為298元
    、張柳金為1,192元、張錐為2,981元，及均自原裁定送達翌
    日起至清償日止按年息5%計算之利息。
四、抗告意旨以：相對人依不當得利事件提出訴訟，未依民事訴
    訟法規定知會原住戶開庭逕行判決，原住戶合法暫有居住權
    ，非不當得利，訴訟費用應由相對人支付；另確定訴訟費用
    額裁定，原法院亦未依規定傳訊，逕行裁定，應撤銷原判決
    等語。然相對人與抗告人間返還不當利事件，業已判決確定
    ，並諭知雙方應分別負擔訴訟費用之比例，第一審法院於相
    對人聲請後，即應依原確定判決訴訟費用分擔之比例，以裁
    定確定訴訟費用額，至原確定判決有無違誤，無法於本件抗
    告程序救濟。次按裁定得不經言詞辯論為之，民事訴訟法第
    234條第1項亦定有明文，故原法院未經言詞辯論，依卷證資
    料逕行裁定確定抗告人應負擔之訴訟費用額，依法亦無違誤
    。抗告意旨指摘原裁定不當，求予廢棄，並無理由，應予駁
    回。
五、據上論結，本件抗告為無理由，爰裁定如主文。
中    華    民    國    97    年    10    月    20    日
                  民事第三庭
                        審判長法  官  林敬修
                              法  官  張靜女
                              法  官  吳青蓉
正本係照原本作成。
不得再抗告。
中    華    民    國    97    年    10    月    21    日
                              書記官  殷丹妮


司法院資訊處製作；財團法人民間司法改革基金會備份。
